臺灣臺北地方法院行政訴訟裁定
                                      111年度收異字第1號
聲  請  人
即受收容人  NGUYEN DUC THUONG
                      居新北市○○區○○街000巷0號0樓000室（現於內政部移民署北區事務大隊臺北市專勤隊臨時收容所收容中）
相  對  人  內政部移民署

代  表  人  鐘景琨  
代理人  兼
送達代收人  范國濤  
            周忠憲  
上列當事人間收容異議事件，本院裁定如下︰
    主    文
聲請人於阮○○（身分證字號：Z000000000）提出新臺幣伍萬元為
聲請人具保後，應予釋放，並應遵守如附表所示之收容替代處分
。
    理  由
一、聲請意旨略以：伊已經臺灣臺北地方檢察署（下稱臺北地檢
    署）檢察官限制出境、出海在案，符合入出國及移民法第38
    條之1第1項第6款得暫不予收容之情形，且有親友可以幫忙
    具保，故認無暫予收容之必要等語。
二、按「行政法院審理收容異議、續予收容及延長收容之聲請事
    件，應訊問受收容人；入出國及移民署並應到場陳述。行政
    法院審理前項聲請事件時，得徵詢入出國及移民署為其他收
    容替代處分之可能，以供審酌收容之必要性」、「行政法院
    認收容異議、停止收容之聲請為無理由者，應以裁定駁回之
    。認有理由者，應為釋放受收容人之裁定。」，行政訴訟法
    第237條之12、第237條之14第1項分別定有明文。次按，「
    外國人受強制驅逐出國處分，有下列情形之一，且非予收容
    顯難強制驅逐出國者，入出國及移民署得暫予收容，期間自
    暫予收容時起最長不得逾15日，...：二、有事實足認有行
    方不明、逃逸或不願自行出國之虞」、「入出國及移民署經
    依前項規定給予當事人陳述意見機會後，認有前項各款情形
    之一，而以不暫予收容為宜，得命其覓尋居住臺灣地區設有
    戶籍國民、慈善團體、非政府組織或其本國駐華使領館、辦
    事處或授權機構之人員具保或指定繳納相當金額之保證金，
    並遵守下列事項之一部或全部等收容替代處分，以保全強制
    驅逐出國之執行：一、定期至入出國及移民署指定之專勤隊
    報告生活動態。二、限制居住於指定處所。三、定期於指定
    處所接受訪視。四、提供可隨時聯繫之聯絡方式、電話，於
    入出國及移民署人員聯繫時，應立即回覆」，入出國及移民
    法第38條第1項第2款、第2項分別定有明文。再按，「外國
    人有下列情形之一者，得不暫予收容：六、經司法或其他機
    關通知限制出國」，入出國及移民法第38條之1第1項亦有明
    文。
三、經查：
（一）聲請人即受收容人（下稱聲請人）為越南籍人士，其於民
      國110年12月間以偷渡方式非法入境我國，嗣因違反槍砲
      彈藥刀械管制條例之持有槍枝犯嫌，經臺北地檢署訊問後
      ，於111年10月17日以北檢邦臣111限出124字第111909316
      50號函，通知相對人限制聲請人出境等情，有聲請人、相
      對人於本院之訊問筆錄陳述在卷，並有聲請人之護照影本
      、相對人111年10月22日移署北北勤字第00000000、00000
      000號處分書、移送法院收容異議意見書、工作紀錄簿、
      外來人士收容入所申請表暨案件接收通知單、外人居停留
      資料查詢（外勞）明細內容、臺北市政府警察局萬華分局
      調查筆錄2份、外國人管制檔查詢資料、內政部移民署北
      區事務大隊臺北市專勤隊111年10月24日移署北北勤字第1
      118389892號書函、111年10月25日移署北北勤字第111838
      9809號書函等證在卷可查。
（二）相對人主張聲請人對我國治安有重大危害，且有行方不明
      、逃逸及不願自行出境之虞，且作成強制驅除出國及收容
      處分等語，固非無見。惟按，入出國及移民法第38條之1
      第1項第6款明定：「外國人有下列情形之一者，得不暫予
      收容：…六、經司法或其他機關通知限制出國」，參照其
      立法理由：「考量受收容人因涉案經司法或其他機關限制
      出國，即無法強制驅逐出國之實務執行需要，爰一併增列
      於第1項中規範」等語，可知暫予收容係為保全強制出境
      處分之執行，顯與限制出境、出海係為避免妨礙國家刑罰
      權之行使有別，受收容人若因涉案經司法機關限制出境、
      出海，則移民署所為之強制出境處分自無法執行，此觀入
      出國及移民法第21條第1項第1款：「外國人有下列情形之
      一者，移民署應禁止其出國：一、經司法機關通知限制出
      國」、第36條第3項後段：「移民署於知悉前二項外國人
      涉有刑事案件已進入司法程序者，於強制驅逐出國10日前
      ，應通知司法機關。該等外國人『除經依法...限制出國者
      』外，移民署得強制驅逐出國或限令出國」甚明。是本件
      聲請人既因持有槍枝罪嫌，經臺北地檢署檢察官限制出境
      在案，本案應限制聲請人出國，以待偵查機關之後續偵查
      並釐清聲請人之犯罪嫌疑，不宜驟然驅逐出境，而有入出
      國及移民法第38條之1第1項第6款所定得不暫予收容之消
      極事由存在。至相對人於本院訊問時以「聲請人有危害社
      會治安之虞」為由，而認聲請人應予收容等語，依上開說
      明，與入出國及移民法第38條之1第1項第6款意旨牴觸，
      於法亦有不合。
（三）又經聲請人表示其在台有配偶陳○○及陳○○之女阮○○願繳納相當金額之保證金以替代收容，經阮○○表示同意為聲請人繳交保證金等情，有本院公務電話紀錄在卷可查，本院審酌上開各節，認命阮○○提供新臺幣5萬元之保證金，以及命「聲請人於每日下午6時前，至相對人北區事務大隊臺北市專勤隊報告生活動態」、「提供可隨時聯繫之聯絡電話」，已可作為收容之替代處分，無暫予收容之必要。
四、綜上所述，聲請人之收容異議為有理由，應予准許，爰裁定
    如主文。
中　　華　　民　　國　　111 　年　　10　　月　　26　　日
                  行政訴訟庭法  官        林敬超
以上正本係依原本作成。
如不服本裁定，應於送達後10日內，以原裁定違背法令為理由，
向本院提出抗告狀（須按他造人數附繕本）。　　　　　　　　
中　　華　　民　　國　　111 　年　　10　　月　　26　　日
                            書記官        林劭威

附表：
1.聲請人於每日下午6時前，至相對人北區事務大隊臺北市專勤
  隊報告生活動態。
2.提供可隨時聯繫之聯絡電話。